# 请教陈版-间接法编制现金流量表

提问人：manyoushijie 时间：2016-05-22 21:32:49
请问陈版，间接法编制现金流量表时，经营性应收项目的减少与经营性应付项目的减少增加怎么调整？看到理论时感觉理解了，可经常编不平，请指点。

回答人：chenyiwei
经常编不平的原因很可能是在你所认为的经营性应收、应付项目中混入了投资、筹资性质的应收应付款项，如购建固定资产款项等；
或者将一些经营性应收应付项目转入了其他未纳入统计范围的科目核算。 在实际操作中，这两个科目采用“倒挤”做法的比较普遍，但并不正规。当然如果要完全分析清楚，还是要花费大量工作量的。

提问人：10bian 时间：2016-06-16 21:00:16
通过供应商往来，导出期初数和期末数，找出通常将现金流量指定在购建固定资产等投资和筹资活动的供应商。从总的期初数和期末数将其剔除。这样做对吗

回答人：chenyiwei
不同被审计单位的情况差异很大，应结合具体情况确定最适当的剔除方法，实现准确性和效率之间的平衡。